【裁判字號】    90,秩抗,23
【裁判日期】    901218
【裁判案由】    違反社會秩序維護法
【裁判全文】
臺灣臺北地方法院刑事裁定                            九十年度秩抗字第二三號
    抗  告  人  乙○○
    即被移
右列抗告人因違反社會秩序維護法案件，不服本院臺北簡易庭於中華民國九十年五月
二十九日所為第一審裁定（九十年度北秩字第四八四號），提起抗告，本院普通庭為
第二審裁定如左：
    主  文
抗告駁回。
    理  由
一、抗告意旨略以：（一）抗告人已於民國九十年四月二十五日領有臺北市營業小客
    車駕駛人職前講習第一三九期結業合格證明，並已領得營業登記證；（二）案外
    人陳瑞遷係抗告人之父，經其同意並於九十年四月二十六日向臺北監理處申請同
    車二人輪替駕駛，業經監理處核准；（三）被查獲當日，抗告人係駕車去吃宵夜
    ，並未載客營業等語。
二、本件原裁定以抗告人即被移送人乙○○於九十年四月二十八日下午八時四十分許
    ，在臺北市○○街與新生北路口，冒用陳瑞遷之營業小客車駕駛人執業登記證，
    作為其駕駛營業小客車之證明等事實，有下列事證證明屬實：(一)抗告人於警訊時
    之自白，(二)經警當場查獲，(三)案外人陳瑞遷之營業小客車駕駛人執業登記證扣案
    可證。
三、經查：
（一）抗告人違反社會秩序維護法第六十六條第二項規定即冒用他人之營業小客車駕
      駛人執業登記證之行為，有上開證據足資證明，且現場查獲抗告人之員警鄭光
      達於本院結證證稱：伊是現場查獲之員警，抗告人有載客，伊對抗告人的印象
      特別深，因為他所持用之登記證所有人也就是抗告人的父親，曾在本案前二天
      被伊查到，因為他父親表示伊耽誤他的生意，隔二天兒子就持用這張登記證被
      查到，所以伊很有印象等語；又製作筆錄之員警甲○○證稱：警訊雖然沒有錄
      音，但是伊是一問一答製作筆錄，並有宣讀權利，並不是像抗告人所說的警員
      說交代過去就可以走了等語，並當庭提出留存之紀錄，上載有抗告人自承其持
      有該登記證營業，且蓋有指印以佐其說（均見本院九十年七月二十七日訊問筆
      錄），綜上，抗告人所辯伊當時是駕車去吃宵夜，並未載客云云，即無足採，
      是抗告人於當日持前揭營業登記證載客乙節，要可認定。
（二）另抗告人抗告理由雖稱：伊於九十年四月二十五日已經職前講習合格，並於同
      年月二十六日經監理處核准與其父就該營業小客車輪替駕駛云云，惟抗告人亦
      陳稱：伊是五月四日始領得營業登記證等語，至被告於被查獲時即九十年四月
      二十八日確未取得營業登記證，則其所稱已結業合格，已經監理處同意輪替駕
      駛云云，均與本案無涉，是抗告人所舉抗告理由，要無足採，抗告人違反社會
      秩序維護法第六十六條第二款之事實，甚為明確，原裁定依法裁處抗告人新臺
      幣捌仟元，認事用法及裁處，均無不當，抗告人之抗告，為無理由，應予駁回
      。
四、依社會秩序維護法第五十八條、第九十二條、刑事訴訟法第四百十二條，裁定如
    主文。
中      華      民      國      九十      年    十二      月    十八    日
                                        臺灣臺北地方法院普通庭
                                            審判長法  官  余  學  淵
                                                  法  官  吳  靜  怡
                                                  法  官  陳  嘉  琪
右正本證明與原本無異。
本裁定不得抗告。
                                                  書記官  林  素  霜
中      華      民      國      九十      年    十二      月    二十    日


司法院資訊處製作；財團法人民間司法改革基金會備份。
